【裁判字號】    98,訴,40
【裁判日期】    990203
【裁判案由】    殺人未遂
【裁判全文】
福建金門地方法院刑事判決              98年度訴字第40號
公  訴  人  福建金門地方法院檢察署檢察官
被      告  丙○○
指定辯護人  沈炎平律師
被      告  己○○
指定辯護人 吳奎新律師
上列被告等因殺人未遂案件，經檢察官提起公訴（98年度偵字第
423號），本院判決如下：
    主  文
本件公訴不受理。
    理  由
一、公訴意旨略以：被告丙○○、己○○於民國98年9月間均受
    僱於力氏國際船運公司，分別擔任該公司所屬「通順輪」船
    上之水手長及輪機長。其等於98年9月6日下午5時30分許，
    在金門縣金湖鎮料羅港區6號碼頭「通順輪」船上，因處理
    船上油漬清除問題發生口角，丙○○明知人之頭部乃身體重
    要部位，對頭部毆打將生腦部器官受創導致死亡之結果，仍
    基於殺人之犯意，以雙手分持2支長約50公分之鐵條朝己○○頭部攻擊，致己○○受有頭部長約8公分及上肢多處開放
    性傷口等傷害，丙○○見己○○頭部流血後，始停止攻擊。
    而己○○經送醫縫合傷口後，亦心有不甘，隨即搭乘計程車
    返回，並於同日下午6時30分許，在上開碼頭，見丙○○正
    欲搭乘計程車離開時，基於殺人之犯意，手持預藏之水果刀
    1支，往正坐於車內之丙○○胸部刺殺2刀，經計程車司機見
    狀況不對，立即駛離，並將丙○○送醫救治後，始未得逞。
    因認被告丙○○、己○○2人所為，均係犯刑法第271條第2
    項、第1項之殺人未遂罪嫌。
二、按告訴乃論之罪，告訴人於第一審辯論終結前，得撤回其告
    訴；又告訴或請求乃論之罪，未經告訴、請求或其告訴、請
    求經撤回或已逾告訴期間者，應諭知不受理之判決，刑事訴
    訟法第238 條第1 項、第303 條第3 款分別定有明文。次按
    犯罪事實應依證據認定之，無證據不得認定犯罪事實，刑事
    訴訟法第154 條第2 項定有明文。
三、本件公訴人認被告涉犯殺人未遂罪嫌，無非以（一）被告丙○○、己○○之供述，證人乙○○、戊○○、甲○○之證述
    （二）警製扣押筆錄、扣押物品目錄表，扣押物品清單、蒐
    證及受傷照片、金門醫院出具之診斷明書。（三）扣案之鐵
    條一支、水果刀一把、鐵椅一張為其主要論據。訊據被告丙○○、己○○對於上開時間、地點，分別傷害告訴人己○○
    、丙○○之事實坦承不諱，然均堅詞否認有何殺害告訴人之
    故意，其中被告丙○○辯稱：僅認識一個月，未有任何仇恨
    ，一言不合，而相互攻擊，打鬥中無法控制，並無任何殺人
    的犯意，已撤回告訴等語；被告己○○則辯稱：兩人僅認識
    26 日，不知道對方姓名，亦無恩怨，水果刀不是預藏，並
    無任何殺人的犯意，如果有殺人犯意，其不可能只有受傷而
    已，應適用傷害罪，已和解，並撤回告訴等語。
四、經查：
   （一）按殺人未遂之成立，係以有殺害他人生命之故意，並
         著手於殺人行為之實行，而未發生死亡之結果為要件
         ；倘行為人並無使人喪失生命之故意，僅在使人之身
         體、健康受到傷害，則僅構成傷害罪。故殺人未遂、
         傷害之區別，端賴行為人行為時，究出於殺人或傷害
         之犯意而定。至殺人犯意之存否，固係隱藏於行為人
         內部主觀之意思，被害人傷痕之多寡？受傷處所是否
         即為致命部位？傷勢輕重程度、加害人下手情形、所
         用兇器為何？並與被害人曾否相識？有無宿怨等情，
         雖不能執為區別殺人與傷害之絕對標準，然仍非不得
         盱衡審酌事發當時情況，觀其行為動機，視其下手情
         形、用力輕重、砍向部位之手段，佐以其所執兇器、
         致傷結果、與被害人之關係暨行為後之情狀等予以綜
         合觀察論斷。
   （二）訊據被告丙○○、己○○對於其2人於98年9月6日下午
         5時30分許，在金門縣金湖鎮料羅港區6號碼頭「通順
         輪」上，因處理船上油漬清除問題而發生口角，陳興
         頭先撥掉己○○之眼鏡，己○○隨即上樓持類似手指
         虎下樓揮舞，丙○○見狀害怕亦以雙手分持2支長約50
         公分之鐵條，己○○見狀亦持船上之鐵椅，2人因而在
         狹窄甲板走道上互毆，造成己○○有頭部6公分撕裂傷
         及左手四、五指間之傷害（以上依據丁○○醫生之證
         述，參照金門醫院診斷書記載則係受上肢多處開放性
         傷口，伴有併發症，及其他頭部開放性傷口等傷害）
         ，己○○流血後，對丙○○喊停止，丙○○見己○○
        頭部流血，且旁邊同事亦上前拉開2人，2人方停止互毆
        。己○○經警送至金門醫院就醫，經醫生丁○○縫合上
        開傷口後即出院，於同日下午6時30分許搭乘計程車回
        碼頭，見丙○○正欲搭乘計程車離開時，氣憤情急之下
        ，從隨身包內拿出削水果用之水果刀一把走向計程車，
        刺向坐在計程車前座之丙○○，丙○○看到有刀刺來，
        自然伸手予以阻擋，造成其右手裂傷4公分，並因疼痛
        而手自然垂下之際，己○○見狀再持上開水果刀刺向丙○○右腋下之胸部，造成丙○○受有右胸壁穿刺傷，深
        及肌肉層，縫合12針；右手裂傷，縫合6針，同年月6日
        至9日住院之事實，於本院審理時均坦白承認，核與證
        人乙○○、戊○○之證述情節相符，2人所受之傷害亦
        與證人丁○○、金門醫院出具之診斷證明書相符，且有
        警製扣押筆錄、扣押物品目錄表，扣押物品清單、受傷
        及現場等照片、扣案之鐵條一支、水果刀一把、鐵椅一
        張扣案為憑，堪認被告2人之自白與事實相符，堪採信
        為真實。
  （三）有關被告丙○○部分，經查：
        1.己○○、丙○○於98年9月間，均因受僱於力氏國際
          船運公司，丙○○為「通順輪」之水手長，己○○為
          該輪之輪機長，而為同事。彼此認識僅26日，僅因船
          上油漬清理，而發生爭執，其中一人持鐵條、一人持
          鐵椅，互毆，並造成己○○頭部6公分撕裂傷送醫縫
          合，己○○縫合後隨即出院搭計程車回到碼頭，巧見
          丙○○正要搭計程車離開，一時氣憤，情急之下持隨
          身皮包內置放平時用於削水果之水果刀，從計程車外
          刺向坐在前座之己○○，造成丙○○受有右胸壁穿刺
          傷，深及肌肉層，右前胸縫合12針，及右手裂傷，右
          手腕縫合6針等傷害，彼此並無深仇大恨到有致對方
          於死之地步，故均無殺死對方之動機（本院卷第81頁
          -第99頁），合先敘明。
        2.綜合告訴人己○○於警詢時、偵查中時之指述：…因
          油漬之清理起爭執…我出去時，丙○○手持兩支鐵棍
          ，約一尺長，一直打，我逃到船另一頭，剛好有鐵椅
          子，就拿起鐵椅子擋，但是頭部與左手仍被打中，送
          金門醫院頭部傷口縫合18針，左手縫4針，醫生建議
          留院觀察一天，但我是輪機長預計10小時出港，因此
          坐計程車回碼頭…他拿鐵棍打我6-7下。而且都是打
          頭部…（見警卷第1至2頁、第6頁）；在通順輪上與
          丙○○發生爭執…他打掉我的眼鏡，我就上樓拿一個
          齒輪改製，外沿有尖尖的類似手指虎下來，丙○○便
          並拿船上置放二支鐵棍過來要打我，我就拿起地上的
          鐵椅擋，後來頭及手就被打到，頭部流血，鐵椅也都
          被他打彎掉了，後來海巡署的人送我到醫院等語（偵
          卷第10-11頁）；及其於本院審理時除如上述相同之
          陳述外，另稱丙○○持鐵條也是亂打，沒用力打，以
          鐵椅材質隨手敲兩下也會彎曲，當時沒有氣憤到要殺
          人地步，我說已經流血，還要如何，丙○○就停下來
          ，旁邊人也衝過來拉開，當時走道長十幾米，寬一米
          多，所以揮打一定往頭上打來等情（本院卷第28頁、
          第95-98頁）。發現告訴人己○○在受傷之初，於氣
          憤之下所為指述之情節，均隱匿自己持類似手指虎、
          鐵椅等與丙○○互毆之行為，所為控述均指向「被告
          丙○○持鐵條專門攻擊其頭部有致其於死之地步，被
          告丙○○有殺人之犯意」，導致檢察官認為己○○受
          傷部位既然在頭部長約8公分及上肢多處開放性傷口
          等傷害，且被告丙○○係持鐵條打頭部，為人之致命
          部位，而認其有殺人犯意，提起公訴。然隨案發時間
          之經過，心情冷靜之後，己○○於偵查中、審理時均
          改指控，認為依照當時「兩人認識程度、衝突原因、
          甲板走道之狹窄空間、係一人持鐵條、一人持鐵椅互
          毆」等情形，兩人均無致對方於死之動機，應係互毆
          致傷害，因而當庭請求撤回告訴，此與被告丙○○於
          警詢、偵查中及本院審理之供述：「98年9月6日下午
          5 時30分許，在料羅港通順輪上持鐵棍毆打己○○，
          是為了防衛，當時因船上二樓甲板都是油，我請劉億
          川找人清理，他口氣很不好罵我是什麼東西，憑什麼
          指揮他，我們就發生了爭吵，他要打我，我還手就把
          他的眼鏡打掉，之後，他就到樓上去帶手指虎下來，
          我在後甲板看人家釣魚，看到他出船門後拿起地上的
          鐵椅，就在附近找了二根鐵棍，準備跟他輸贏，打鬥
          中我就打到他的手部跟頭部，我看到他頭部流血，他
          喊暫停，我就停下來請他到客廳…己○○在打鬥中有
          打到我，他用手指虎打到我的右前額，有腫起來。我
          當時持鐵棍打他時，不是故意要打他頭的，因打鬥中
          無法控制…等情相符（警卷第8-11頁，偵卷第9-10頁
          、本院第80-85頁，91-10 0頁），足見告訴人己○○
          於本院審理時指述被告丙○○並無殺人之犯意較為可
          信。
        3.除被告丙○○否認有殺人之犯意外，告訴人己○○也
          不認為被告丙○○有致他於死之意思（詳本院卷第29
          頁筆錄），雖然丙○○雙手分持鐵條打到告訴人劉億
          川之頭部，造成6公分之撕裂傷，然經在場證人劉明
          鏡於本院審理中證述：「…水手長丙○○先跑出來，
          輪機長己○○拿椅子追，水手長跑去拿鐵條抵抗…兩
          人拿東西互相攻擊…只看到打不知道誰先打或誰打誰
          …走道長十幾米，寬一米多，只看到互毆，不知道誰
          打誰…打架地點在船尾右走道最後方」等情（本院卷
          第66頁至第70頁、第77頁）知悉，被告丙○○與劉億
          川係發生互毆，互毆地點為船尾甲板右走道上，長僅
          十幾米，寬一米多，以如此狹窄之空間，人本就難以
          容身，何況要2人分持鐵條、鐵椅揮舞對打。又經本
          院當庭勘驗上開鐵條長約54公分（警局實測50公分）
          、直徑1.2公分（本院卷第111頁）；鐵椅為空心之ㄇ
          型鐵條椅背、塑膠皮製椅墊，底部夾有兩空心鐵條組
          合而成（警卷第33頁照片、本案卷第110-111頁），
          此有扣案鐵條照片1紙存卷可憑，及鐵條1支扣案可資
          佐證（警局測量54公分長警卷第33頁）。則被告陳興
          頭持鐵條與告訴人己○○持鐵椅，彼此互毆，所能揮
          舞之空間不寬敞，且幫己○○治療之金門醫院丁○○
          醫生證稱：己○○所受頭部傷害亦非頭頂部正中間部
          份，而係左耳上方有6公分撕裂傷，且該撕裂傷已經
          己○○至金門醫院急診縫合，有金門醫院診斷證明書
          1 紙及拍攝己○○傷勢情狀之照片2紙在卷可稽（警
          卷第33-34頁）。而被告丙○○持上開2支鐵條重量非
          輕，朝己○○之頭部揮去，所造成之傷勢僅有左耳朵
          上側6公分之撕裂傷，當日就醫隨即縫合後即可出院
          ，傷勢並非嚴重，由此足見被告下手速度非猛，且下
          手力道亦非強勁。而以當時被告丙○○手持2支鐵條
          ，己○○持鐵椅，兩人同處狹小之船上甲板走道內，
          則倘若被告劉興頭有殺人之犯意，以2人間所處之相
          對距離，及被告丙○○所持之鐵條，被告丙○○顯有
          機會對己○○猛力且持續攻擊己○○之頭部、頸部無
          數次，焉會僅有揮舞後僅有左耳朵上側6公分撕裂傷
          及手部傷，因己○○喊停即予以停手？況且當時被告
          丙○○並未揚言欲致告訴人己○○於死地甚或表明其
          主觀殺意之言語或舉止，亦足徵被告丙○○並無殺害
          己○○之犯意甚明。本案難憑己○○受傷部位有頭部
          長約6公分及上肢多處開放性傷口等傷害即認定被告
          丙○○持鐵條故意往己○○頭部毆打，有殺人犯意。
          反證己○○受傷部位除左上耳上側外既然有上肢多處
          開放性部位，足見被告丙○○持鐵條不是猛往頭部毆
          打，反而是因甲板走道之狹窄而隨意揮舞打傷己○○
          ，並無殺人之犯意至明。
        4.又參酌己○○受傷治療之醫生丁○○於審理中證述：
          己○○送醫之時，意識清楚，可溝通，並自己走入醫
          院，左耳朵上方有六公分長比較深的裂痕，因無頭痛
          、噁心、嘔吐等可能顱內出血情形，故一般觀察即可
          ，無持續性出血，故沒有立即生命危險，左手則是四
          、五指中間受傷情（本院卷第104頁至第107頁），與
          在場之證人戊○○於本院審理中證述：「人好好的，
          應該不算嚴重…不需旁人扶…」（本院卷第71頁）、
          乙○○於偵訊中證述：「…沒有要致己○○於死地的
          意思，因為他大部分都是朝鐵椅打…那時有人叫劉億
          川趕快去醫院，他還不去…」等情相符（偵卷第18-1
          9頁），足見己○○受傷後仍不願意就醫，係警察人
          員送其到醫院治療，就醫縫合後，隨即可出院搭計程
          車回碼頭，足見己○○所受之傷害並不嚴重，亦無立
          即之生命危險，益見丙○○並無致己○○於死之犯意
          至明。
        5.又依據被告丙○○、告訴人己○○及當時在船上之同
          事戊○○等陳述，拉開互毆之二人後就結束爭執，2
          人並無反抗或持續追打對方（本院卷第77頁），且當
          時在場乙○○於偵訊中證述：「力道大約一般打架的
          力度，他應該沒有要致己○○於死地的意思，因為他
          大部分都是朝鐵椅打，後來看到己○○流血，他也就
          停了。之後他們就各自走開了，那時有人叫己○○趕
          快去醫院，他還不去…」等情（偵卷第18-19頁），
          足見被告丙○○並無殺己○○之犯意，否則豈肯見對
          方說已經頭部流血即馬上終止互毆，而未持續毆打或
          加以反抗？
        6.再本院當庭勘驗鐵椅，雖然有鐵椅底部有一彎曲點及
          多處掉漆，但依據己○○之供述，扣案之鐵椅是事後
          製作筆錄後回到船上扣案（本院卷第99頁），因船上
          有許多鐵椅而隨意扣押一張，因此難以證明扣案之鐵
          椅即為當日用於毆打之鐵椅，而扣案之鐵椅彎曲處經
          本院當庭勘驗，也無法認定是鐵條所造成，因此並無
          積極證據足以證明丙○○持鐵條專打己○○之頭部，
          造成鐵椅彎曲，有致己○○於死之犯意。
    （四）有關被告己○○部分，經查：
          1.依據被告己○○（本院卷第72頁）、告訴人丙○○
            （本院卷第72頁）、證人戊○○等陳述（本院卷第
            72頁），被告己○○刺向丙○○之時，只有被告劉
            億川與告訴人丙○○、駕駛計車之司機在現場，但
            是卷內並無計程車司機之姓名、出生年月日、地址
            ，可供查證，本案僅有告訴人丙○○之指述，又本
            案被告己○○是否有殺人犯億亦僅能根據告訴人之
            指述及其受傷部位、所持兇器判斷之，而告訴人並
            不認為被告己○○有殺人之犯意，合先敘明。
          2.又根據告訴人丙○○於警詢中供述輪機長己○○是
            從上往下刺殺我的（警卷第10-11頁），而於偵查
            中稱：「當我要關上車門時，他突然拿東西從上往
            下攻擊我…」（偵查卷第10頁），及其在本院審理
            時亦稱：「…坐上車，從眼角看到有東西揮下來，
            手一擋，會痛，看到刀子，手就垂下來，又來一刀
            ，右邊腋下一刀（本院卷第86頁）…」等情，及被
            告己○○事發當時遇到證人乙○○、戊○○均稱：
            我殺了水手長丙○○「兩刀」（警卷第13頁、第16
            頁）、及其於警局詢問時亦承認稱：「刺了兩下過
            去」（警卷第3頁），可證被告己○○持水果刀是
            刺丙○○兩刀無誤，其於審理辯稱僅刺一刀，因陳
            興頭伸手阻擋致刀滑刺向右腋下胸部等情，顯與上
            開證詞不符，甚難採信。
          3.雖然告訴人丙○○於警詢中供述輪機長己○○刺我
            當時，應該是有要致我於死的意圖，因為他是從上
            往下刺殺我的，我要提出殺人未遂及傷害告訴等情
           （警卷第10-11頁），然其於偵查中改稱：「我正好
            在岸邊等計程車，己○○剛好搭計程車回來，恰巧
            我叫的計程車也到了，我剛坐上計程車右前方的乘
            客座，輪機長己○○下車就跟我說：『這樣就要走
            了嗎？』，我回答他：『對啊』。當我要關上車門
            時，他突然拿東西從上往下攻擊我…」（偵查卷第
            10頁），及其在本院審理時亦稱：「…坐上車，從
            眼角看到有東西揮下來，手一擋，會痛，看到刀子
            ，手就垂下來，又來一刀，右邊腋下一刀（本院卷
            第86頁）…看到有東西就擋，不知道那刀要往哪去
            …應該沒有很用力…揮擊力量還好，那時候拿刀子
            就好像要殺人嘛（本卷卷第87頁）」等情，可知告
            訴人丙○○於警詢時係認為己○○「持刀」行刺，
            因此認定被告己○○就是殺人之行為，因而於警察
            局提出殺人未遂及傷害之告訴，顯係根據「凶器種
            類」作為唯一之判斷。然被告己○○係因之前與告
            訴人丙○○因船上油漬發生爭執，遭丙○○持鐵條
            與其持鐵椅互毆，致其頭部及手部受傷流血送醫縫
            合之後搭計程車回到碼頭，巧見丙○○走向計程車
            且坐上搭計程車準備離去，氣憤之下，從隨身包內
            拿出平時削果之水果刀從車窗刺向丙○○，並非以
            預備之水果刀，預謀殺害丙○○，而其受傷後搭計
            程車回碼頭，亦非專在尋仇，此從己○○到醫院治
            療所需之時間，與案發後丙○○搭計程車離開之時
            間均無法預測可知，己○○如何在不知治療多少時
            間後專程搭計程車回碼頭尋仇？如前所述，其2人
            係無殺人之動機，另殺人罪與傷害致人於死罪之區
            別，應以有無殺意為斷，至被害人受傷之多寡，是
            否為致命之部位，以及加害人所用之兇器如何？有
            時雖可供為認定事實之參考，究不能執為區別殺傷
            之絕對標準亦明（最高法院71年度台上字第756 號
            裁判要旨可供參考）。另依據告訴人丙○○受傷送
            至金門醫院治療之醫師證人丁○○於審理時證稱有
            關丙○○之受傷治療情形為「右胸部是刺傷，從上
            往下斜斜下去，深到肌肉層，因出血比較厲害，先
            用繃帶綁起來，送開刀房上麻藥，將傷口劃開看一
            條血管出血，予以縫合，病人治療時意識清醒，病
            人症狀為疼痛出血，住普通病房，9月9日出院；右
            手大拇指下方裂傷四公分，治療過程生命跡象穩定
            …」（本院卷第107頁至第109頁），足見己○○持
            水果刀持丙○○的位置雖有兩刀，一刀為丙○○伸
            手擋下，另一刀刺在右腋下胸部，對照丙○○於警
            詢中亦稱「…因為我是坐在計程車右前方乘客座椅
            上，比較矮，他忽然拿起東西從上方往下攻擊我…
            」（警卷第10頁），因此從計程車外站立之己○○
            與坐在計程車內丙○○位置對比，己○○持水果刀
            當然是由上往下刺，此環境使然，並不能因己○○
            持刀往下刺，即認定己○○有殺人之犯意。又劉億
            川持水果刀刺丙○○的第一刀，為丙○○伸手擋下
            ，有丁○○醫院證詞可證（本院卷第108頁），所
            刺位置應係落在丙○○肩膀附近之高度，並非令人
            致命之處；第二刀刺在丙○○右腋下的胸部，造成
            丙○○內部血管出血，丁○○醫生尚需將傷口畫開
            才能發現肌肉上的血管流血，予以加壓止血，且無
            立即的危險，生命跡象穩定，亦有丁○○醫院證詞
            可證（本院卷第108頁），足見己○○所刺二刀位
            置均非人致命的部位。又己○○係在氣憤之下，持
            一般人削水果用之水果刀刺向丙○○，亦未利用陳
            興頭坐在計程車狹窄無法自由活動之前座，以勒住
            頭部、身體或其他方法致丙○○無法動彈之際，而
            持刀猛刺丙○○之頭部、頸部、胸部內臟等致命位
            置，導致丙○○有命在危及之情形，益加證明被告
            劉益川無殺人之犯意；另經本院勘驗丙○○所持行
            兇之水果刀，為單面刀刃、刀身9.8公分、刀柄
            10.5公分，刀尖已斷等情（本院卷第112頁），有
            本院筆錄及扣案水果刀一把在卷足憑，足見丙○○
            所持行刺之水果刀確實為一般人削水果使用，並可
            置放於隨身包內之水果刀無誤，並非預謀行兇。又
            其行兇時間係到醫院縫合其受到丙○○毆打之頭部
            、手部流血後甫出院，搭計程車回到碼頭巧遇告訴
            人丙○○要搭計程車離去，情急之下為之，並非故
            意回碼頭尋仇，且證人即戊○○於審理時亦證述被
            告己○○於殺害丙○○未遂後，有跑到通順輪船員
            客廳說「他殺了水手長丙○○2刀」（警卷第12-14
            頁、本院卷第73頁），及證人乙○○於偵訊中證述
            「…一開始是己○○到醫院回來後，跑到船員餐廳
            告訴我說他刺了丙○○二刀，並說不會那麼簡單讓
            他走，說完他就離開了。他對我講那些話時，應該
            沒有要殺死丙○○的意思，因為己○○去醫院後船
            長有先安排丙○○要先離開搭機回臺灣，距離劉億
            川回來告訴我那些話時已經有一個多小時了，我以
            為他是開玩笑的（偵卷第18- 19頁），足見被告劉
            億川如真有殺人犯意，刺傷丙○○之後，早已逃之
            夭夭，何有回到船上大聲嚷嚷我「殺人」或「刺人
            」二刀之理？綜上所述，足見被告己○○並無殺人
            之動機及犯意。
    （五）基上，以被告己○○當時攻擊丙○○及被告己○○攻
          擊丙○○當時所使用之兇器種類、攻擊部位、下手力
          量之輕重、雙方行兇經過、告訴人己○○、丙○○受
          傷治療之情形等各項因素後，足認被告2人辯稱：其
          等只有傷害犯意，沒有要殺人等語，要非子虛，堪予
          採信。堪認被告等應僅具有單純普通傷害之故意，實
          難遽認被告等有何殺人之犯意。
六、綜前所述，本件依公訴人所提證據、告訴人之證言及本案相
    關證據判斷，尚無從遽認被告2人係出於殺人之故意而為前
    揭傷害告訴人之行為。此外，復查無其他積極證據可資證明
    被告等於行為之時確存有殺人犯意，被告等自無成立殺人未
    遂犯行之可能。公訴意旨認被告等均係犯刑法第271條第2項
    、第1項之殺人未遂罪嫌，顯係受案發當時被告等氣憤之指
    述，且隱匿對己不利之部分，致引起檢察官之誤會而提起公
    訴，本案被告等應僅構成刑法第27 7條第1項之普通傷害罪
    。復按刑事判決得就起訴之犯罪事實變更檢察官起訴所引應
    適用之法條者，以科刑或免刑判決為限，檢察官以殺人未遂
    起訴，經原審審理結果，認為被告所犯實為傷害罪，撤回告
    訴，則於判決理由欄敘明其理由逕依刑事訴訟法第303條第3
    款諭知不受理判決即可，尚無適用同法第300條之餘地（最
    高法院71年度臺上字第6600號判決意旨參照）。核被告2人
    係犯刑法第277條第1項之傷害罪，依同法第287條前段規定
    ，須告訴乃論，本件被告己○○於警詢中表示是否對丙○○
    提出告訴，要與丙○○洽談後決定（警卷第5頁），後於98
    年9月24日偵查中陳述被毆打之過程及表明願意談和解等情
    ，足見丙○○涉嫌傷害部分，未經己○○依法告訴；己○○
    部分，業經告訴人丙○○於審理中撤回告訴，已如前述，此
    有本院筆錄在卷可稽（見本院卷第28頁），揆諸前揭法條規
    定及說明，均諭知為不受理之判決。
據上論斷，應依刑事訴訟法第303條第3款，判決如主文。
本案經檢察官張漢森到庭執行職務
中    華    民    國    99    年    2     月    3     日
                  刑  事  庭  審判長  法  官  康樹正
                                      法  官  許嘉容
                                      法  官  張珈禎
以上正本證明與原本無異
如不服本判決，應於送達後十日內，向本院提出上訴書狀，並應
敘述具體理由；其未敘述上訴理由者，應於上訴期間屆滿後二十
日內向本院補提理由書（均須按他造當事人之人數附繕本）「切
勿逕送上級法院」。
                                      書記官  許永溪
中    華    民    國    99    年    2     月    3     日

司法院資訊處製作；財團法人民間司法改革基金會備份。
